# 可供出售金融资产后续计量

提问人：二月风筝 时间：2017-12-28 22:59:36
陈版主，请教一个可供出售金融资产问题： 1 、A基金公司系某市国资委下属企业，三年前投资B企业，该投资的目的明确为B公司上市后过了解禁期A公司即退出，持股比例为10%，A公司对其作为可供出售金融资产核算，并采用成本法计量。 2017 年B企业成功在主版上市。问题：A公司是否需要在 2017 年末对其改按公允价值计量，公允价值变动计入其他综合收益？ 个人理解：根据原金融工具准则，其采用成本法核算的三无投资，后续计量不能转换为采用公允价值计量。财政部 2017 年 3 月 31 日修订发布了《企业会计准则第22 号——金融工具确认和计量》，规定新金融工具准则 2018 年 1 月 1 日起开始施行。因此，A公司 2017 年末必须延用原准则的规定，对该项可供出售金融资产采用成本法进行后续计量。若需对该项投资按公允价值进行计量，也应当在 2018 年初进行追溯调整。 2 、前述A公司持有某市国资委下属企业C企业2%股权，投资成本为 100 万元。计入可供出售金融资产核算，并采用成本法计量， 2017 年12 月，国资委下发文件，要求A公司将其持有的C企业2%的股权无偿划转给D公司。A公司 2017 年末资本公积为0.盈余公司 300 万元，未分配利润 600 万元。问题：A公司无偿划转C企业如何处理？ 个人理解：国资委无偿划转资产应当冲减资本公积，但该公司资本公积为 0 ，应当依次冲减 10 万元盈余公积，冲减 90 万元未分配利润。 请陈版主指教，谢谢！

回答人：chenyiwei
1 、即使在现行准则（ 2006 ）下，被投资企业上市后也应将可供出售金融资产按公允价值核算。依据：《企业会计准则第 22 号—金融工具确认和计量》第三十六条：对按照本准则规定应当以公允价值计量，但以前公允价值不能可靠计量的金融资产或金融负债，企业应当在其公允价值能够可靠计量时改按公允价值计量，相关账面价值与公允价值之间的差额按照本准则第三十八条的规定处理。 2 、应直接冲减盈余公积 100 万即可，无需按比例同时冲减盈余公积和未分配利润。